【裁判字號】    97,審訴,5388
【裁判日期】    971216
【裁判案由】    毒品危害防制條例
【裁判全文】
臺灣高雄地方法院刑事判決            97年度審訴字第5388號
公  訴  人  臺灣高雄地方法院檢察署檢察官
被      告  甲○○
                    另案羈押在臺灣高雄看守所
指定辯護人  本院公設辯護人黃文德
上列被告因毒品危害防制條例案件，經檢察官提起公訴（97年度
毒偵字第8442號），本院合議庭裁定由受命法官獨任依協商程序
審理，判決如下：
    主  文
甲○○施用第一級毒品，累犯，處有期徒刑捌月；又施用第二級
毒品，累犯，處有期徒刑伍月。應執行有期徒刑拾壹月。
    事實及理由
一、本件犯罪事實及證據，除犯罪事實「於不詳時、地」更正為
    「於97年9 月25日，在其位於高雄市鼓山區○○○路716 巷
    53號之住處」；並補充「甲○○曾因施用毒品案件，經法院
    裁定送觀察、勒戒後，認有繼續施用毒品傾向，再經法院裁
    定令入戒治處所施以強制戒治，於87年12月17日因停止戒治
    釋放出戒治處所，嗣於88年8 月11日戒治期滿執行完畢。嗣
    其於前開強制戒治執行完畢釋放後5 年內，再犯施用毒品案
    件，經本院以94年度訴字第598 號判決、臺灣高等法院高雄
    分院以94年度上訴字第1011號判決，分別判處有期徒刑10月
    、5 月確定，嗣經臺灣高等法院高雄分院以97年度聲減字第
    287 號裁定，就上開案件予以減刑，並定應執行刑為有期徒
    刑6 月，於97年9 月3 日易科罰金執行完畢」；證據部分補
    充「被告甲○○於本院審理中之自白」外，餘均引用檢察官
    起訴書之記載，如附件。
二、本件被告業已認罪，並經辯護人協助下與檢察官於審判外達
    成協商之合意，渠等合意內容為：被告願受科刑範圍如主文
    所載。經核被告所為，係犯毒品危害防制條例第10條第1 項
    之施用第一級毒品罪，及同條第2 項之施用第二級毒品罪，
    且上開協商合意內容，並無刑事訴訟法第455 條之4 第1 項
    所列不得認罪協商之情形，本件既經檢察官聲請改依協商程
    序而為判決，本院爰不經言詞辯論，於協商合意範圍內為協
    商判決。
三、應適用之法條：刑事訴訟法第455 條之4 第2 項、第455 條
    之8 、第454 條第2 項，毒品危害防制條例第10條第1 項、
    第2 項，刑法第11條前段、第47條第1 項、第51條第5 款。
四、本判決除有刑事訴訟法第455 條之4 第1 項第1 款、第2 款
    、第4 款、第6 款、第7 款所定情形之一，或違反同條第2
    項規定者外，不得上訴。
本案經檢察官陳麗琇到庭執行職務。
中    華    民    國    97    年    12    月    16    日
                  刑事第七庭    法  官  陳君杰
以上正本證明與原本無異。
如不服本判決應於收受判決後10日內向本院提出上訴書狀，並應
敘述具體理由。其未敘述上訴理由者，應於上訴期間屆滿後20日
內向本院補提理由書(均須按他造當事人之人數附繕本)「切勿逕
送上級法院」。
中    華    民    國    97    年    12    月    16    日
                                書記官  李承悌
附錄本判決論罪科刑法條全文：
毒品危害防制條例第10條
施用第一級毒品者，處6 月以上5 年以下有期徒刑。
施用第二級毒品者，處3年以下有期徒刑。
附件：
臺灣高雄地方法院檢察署檢察官起訴書
                                    97年度毒偵字第8442號
    被      告  甲○○  男  45歲（民國○○年○月○日生）
                        住高雄市鼓山區○○○路716 巷53號
                        居高雄市鼓山區○○○路931 號3 樓
                          302 室
                        國民身分證統一編號：Ｚ000000000號
上列被告因違反毒品危害防制條例案件，業經偵查終結，認應該
提起公訴，茲將犯罪事實及證據並所犯法條分敘如下：
            犯罪事實
一、甲○○曾於民國95年間因施用毒品案件，經臺灣高雄地方法
    院以95年度簡字第6435號判處有期徒刑6 月確定，減刑為有
    期徒刑3 月，甫於97年3月5日易科罰金執行完畢。詎仍不知
    悔改，猶未戒除毒癮，復(一)基於施用第一級毒品海洛因之犯
    意，於97年9月25日，在高雄市鼓山區○○○路931號3樓302
    室住處，以滲入香菸點燃後吸食方式，施用第一級毒品海洛
    因；(二)再基於施用第二級毒品甲基安非他命之犯意，於不詳
    時、地，施用第二級毒品甲基安非他命。嗣因涉嫌販賣毒品
    案件為警查獲，經採集尿液送驗，呈嗎啡及甲基安非他命陽
    性反應，而悉上情。。
二、案經高雄市政府警察局新興分局報告偵辦。
            證據並所犯法條
一、訊據被告甲○○僅坦承上揭犯罪事實(一)之犯行，而未坦承犯
    罪事實(二)之犯行。惟查，上揭犯罪事實，有「濫用藥物尿液
    檢監管紀錄表」及「高雄市立凱旋醫院濫用藥物尿液檢驗報
    告」各1 紙在卷為憑，堪認被告確有於上揭時、地施用第一
    、二級毒品之犯嫌。是以本件事證明確，被告犯行堪以認定
    。
二、本件被告甲○○所為施用毒品之犯行，距其於87年12月17日
    強制戒治執行完畢固已逾5 年，惟被告於前揭強制戒治執行
    完畢之5年內，復自92年1月中旬起至93年10月11日止再犯施
    用毒品之犯行（詳臺灣高雄地方法院94年度訴字第598 號判
    決確定事實），竟再犯本件施用毒品之犯行，顯見被告未因
    戒毒處遇而收斷絕毒癮之效，參諸最高法院95年第7 次刑事
    庭會議記錄，被告上開犯行應逕行追訴處罰，合先說明。
三、核被告所為，係違反毒品危害防制條例第10條第1 項施用第
    一級毒品海洛因及同條第2 項施用第二級毒品甲基安非他命
    等罪嫌。被告所犯上開2 罪嫌間，犯意各別，罪名不同，請
    予分論併罰。被告曾受有期徒刑之執行完畢後，5 年以內故
    意再犯本件有期徒刑以上之罪，有刑案資料查註紀錄表1 紙
    在卷可查，請依刑法第47條第1 項之規定加重其刑。
四、依刑事訴訟法第251條第1項提起公訴。
    此  致
臺灣高雄地方法院
中    華    民    國    97    年    10    月    31    日
                              檢  察  官   乙○○
上正本證明與原本無異
中    華    民    國    97    年    11    月    6     日
                              書  記  官   蔡淑雅
所犯法條：
毒品危害防制條例第10條第1項、第2項
施用第一級毒品者，處六月以上五年以下有期徒刑。
施用第二級毒品者，處三年以下有期徒刑。


司法院資訊處製作；財團法人民間司法改革基金會備份。
